---
title: "Script para o trabalho  Responsável pelas NFs e lançamentos do dia a dia"
output:
  prettydoc::html_pretty:
    theme: tactile
    highlight: github
---
install.packages("readxl")
install.packages("prettydoc")
install.packages("OpenRepGrid")
install.packages("kableExtra")

```{r setup, include=FALSE}
require(readxl)
require(prettydoc)
require(OpenRepGrid)
library(kableExtra)

# For "kableExtra," we need to specify "html" format:
kable(head(airquality), digits = 2, format = "html", row.names = TRUE) %>%
  kable_styling(bootstrap_options = c("striped", "hover"),
                full_width = F,
                font_size = 12,
                position = "left")
```

# Análise da Grade de Repertório

```{r 1, include=FALSE}
dados <- importExcel("ent.nfs.xlsx")
#a <- distance(dados, dmethod = "canberra")
#kable(a, digits = 2, fontsize=6, row.names = FALSE)
```

## Análise Elementos

### Estatística descritiva:

```{r 2, include=TRUE}
est.elem <- statsElements(dados)
est.elem
```
Considerando as médias como base temos os valores, em ordem crescente: Excel (média= 4,57; DP= 1,99; n= 7),Sheets (média= 2,86; DP= 2,04; n= 7),Zenfisio (média=2,71, DP=1,98, n=7), Quickbooks (média= 2,43; DP= 1,81; n= 7)


### Correlação entre os elementos:

```{r 3, include=TRUE}
cor.elem <- elementCor(dados,rc=FALSE, method = "pearson")
cor.elem
```

Os maiores valores de correlação positiva ocorreram entre 3 grupos: 1)Quickbooks e Excel, 2)Quickbooks e Sheets e 3)Excel e Sheets, com r=0,52. Em sequência entre Quickbooks e Zenfisio, com r=0,27. Por fim, restaram as correlações negativas que foram entre Zenfisio e Excel com r=-0,04 e Zenfisio com Sheets, com r= -0,34. 

## Análise Construtos

### Estatística descritiva:

```{r 4, include=TRUE}
est.const <- statsConstructs(dados)
est.const
```
Considerando as médias como base temos os valores, em ordem crescente: "Adesão pelos outros colaboradores - Baixa adesão pelos outros colaboradores" (média= 5,0; DP= 1,41; n= 4),"Ferramenta unificada com várias funcionalidades - Ferramenta com poucas funcionalidades" (média= 4,00; DP= 2,45; n= 4), "Ótimo - Péssimo" (média= 4,00; DP=1,83; n= 4), "Independência de terceiros - Dependência de terceiros" (média= 3,00; DP=2,45; n= 4), "Rapidez para cadastrar os dados - Cadastro demorado" (média= 2,50; DP=0,58; n= 4), "Acesso de qualquer lugar - Acesso limitado à máquina" (média=2,25, DP=2,50, n=4) e "Fácil de aprender a usar - Dificuldade em aprender a usar" (média=1,25, DP=0,5, n=4)



### Correlação entre os construtos:

```{r 5, include=TRUE}
cor.const <- constructCor(dados, method="pearson")
cor.const
```
A maior correlação positiva encontrada na análise foi entre "Rapidez para cadastrar os dados - Cadastro demorado" e "Ferramenta unificada com várias funcionalidades - Ferramenta com poucas funcionalidades", com r=0,94.

Em sequência a maior correlação positiva foi entre "Adesão pelos outros colaboradores - Baixa adesão pelos outros colaboradores" e "Independência de terceiros - Dependência de terceiros", com  r=0,29.

A maior correlação negativa foi entre "Independência de terceiros - Dependência de terceiros" e "Ferramenta unificada com várias funcionalidades - Ferramenta com poucas funcionalidades", com  r=-0,50.

A segunda maior correlação negativa foi entre "Adesão pelos outros colaboradores - Baixa adesão pelos outros colaboradores" e "Rapidez para cadastrar os dados - Cadastro demorado", com r=-0,41. 

A terceira maior correlação negativa foi entre "Adesão pelos outros colaboradores - Baixa adesão pelos outros colaboradores" e Ferramenta unificada com várias funcionalidades - Ferramenta com poucas funcionalidades", com r=-0,29. 

Por fim, a correlação negativa mais próxima de 0 foi entre "Rapidez para cadastrar os dados - Cadastro demorado" e "Independência de terceiros - Dependência de terceiros", com  r=-0,24.


## Clusters

```{r 6}
cluster(dados)

bertinCluster(dados, colors = c("white", "blue"))

#biplotSimple(dados, c.label.cex = 0.4, e.point.col = "blue", zoom = 1.25)
```
