---
title: "Script para o trabalho Entrevista Final responsável pela Contabilidade"
output:
  prettydoc::html_pretty:
    theme: tactile
    highlight: github
---
install.packages("readxl")
install.packages("prettydoc")
install.packages("OpenRepGrid")
install.packages("kableExtra")

```{r setup, include=FALSE}
require(readxl)
require(prettydoc)
require(OpenRepGrid)
library(kableExtra)

# For "kableExtra," we need to specify "html" format:
kable(head(airquality), digits = 2, format = "html", row.names = TRUE) %>%
  kable_styling(bootstrap_options = c("striped", "hover"),
                full_width = F,
                font_size = 12,
                position = "left")
```

# Análise da Grade de Repertório

```{r 1, include=FALSE}
dados <- importExcel("ent.final.contab.xlsx")
#a <- distance(dados, dmethod = "canberra")
#kable(a, digits = 2, fontsize=6, row.names = FALSE)
```

## Análise Elementos

### Estatística descritiva:

```{r 2, include=TRUE}
est.elem <- statsElements(dados)
est.elem
```
Considerando as médias como base temos os valores, em ordem crescente: Zenfisio (média= 4,6; DP= 0,55; n= 5), Quickbooks (média= 3,8; DP= 1,10; n= 5), Sheets (média= 2,6; DP= 1,14; n= 5) e Excel (média= 1,4; DP= 0,55; n= 5). 


### Correlação entre os elementos:

```{r 3, include=TRUE}
cor.elem <- elementCor(dados,rc=FALSE, method = "pearson")
cor.elem
```

O maior valor de correlação encontrado foi entre Excel e Sheets (r=0,72). O segundo maior valor, em sequência, foi entre Quickbooks e Zenfisio (r=0,67). O terceiro maior valor foi entre Quickbooks e Sheets (r=0,32) e os menores foram entre Excel e Quickbooks (r=0,17) e Excel e Zenfisio (r=0,-17). 

## Análise Construtos

### Estatística descritiva:

```{r 4, include=TRUE}
est.const <- statsConstructs(dados)
est.const
```
Considerando as médias como base temos os valores, em ordem crescente: "Ótimo - Péssimo" (média= 4,0; DP= 1,41; n= 4),"Flexibilidade para fazer cálculos e Rigidez para fazer os cálculos" (média= 3,25; DP=2,06; n= 4), "Facilidade de uso - Dificuldade de uso" (média= 3,00; DP=1,63; n= 4)  e "Organização das informações - Desorganização das informações" (média= 3,00; DP=0,82; n= 4), "Foco nas informações importantes/ Muita informação que gera complexidade" (média= 2,25; DP=1,50; n= 4)


### Correlação entre os construtos:

```{r 5, include=TRUE}
cor.const <- constructCor(dados, method="pearson")
cor.const
```
A maior correlação encontrada na análise foi entre "Facilidade de uso
 - Dificuldade de uso" e "Organização das informações - Desorganização das informações", com r=1,0.

Em sequência a maior correlação foi entre "Flexibilidade para fazer cálculos e Rigidez para fazer os cálculos" e "Foco nas informações importantes/ Muita informação que gera complexidade", com  r=0,94.

Em terceiro lugar foi entre os grupos "Flexibilidade para fazer cálculos e Rigidez para fazer os cálculos" e "Ótimo - Péssimo", com r=0,91. 

Em quarto lugar foi entre os grupos "Facilidade de uso
 - Dificuldade de uso" e "Ótimo - Péssimo", r=0,87. Houve o mesmo valor de correlação entre "Ótimo - Péssimo" e "Organização das informações - Desorganização das informações". 
 
Em quinto lugar, encontramos r=0,82 entre os grupos "Facilidade de uso - Dificuldade de uso" e "Foco nas informações importantes/ Muita informação que gera complexidade" e também entre os grupos "Foco nas informações importantes/ Muita informação que gera complexidade" e "Organização das informações - Desorganização das informações". 

O menor valor de correlação encontrado r=0,79 e ocorreu entre 3 grupos diferentes: 1) "Flexibilidade para fazer cálculos e Rigidez para fazer os cálculos" e "Facilidade de uso - Dificuldade de uso", 2) "Flexibilidade para fazer cálculos e Rigidez para fazer os cálculos" e "Organização das informações - Desorganização das informações" e 3) "Foco nas informações importantes/ Muita informação que gera complexidade" e "Ótimo - Péssimo". 

## Clusters

```{r 6}
cluster(dados)

bertinCluster(dados, colors = c("white", "blue"))

#biplotSimple(dados, c.label.cex = 0.4, e.point.col = "blue", zoom = 1.25)
```
