---
title: "Script para o trabalho Entrevista final responsável pelo financeiro"
output:
  prettydoc::html_pretty:
    theme: tactile
    highlight: github
---
install.packages("readxl")
install.packages("prettydoc")
install.packages("OpenRepGrid")
install.packages("kableExtra")

```{r setup, include=FALSE}
require(readxl)
require(prettydoc)
require(OpenRepGrid)
library(kableExtra)

# For "kableExtra," we need to specify "html" format:
kable(head(airquality), digits = 2, format = "html", row.names = TRUE) %>%
  kable_styling(bootstrap_options = c("striped", "hover"),
                full_width = F,
                font_size = 12,
                position = "left")
```

# Análise da Grade de Repertório

```{r 1, include=FALSE}
dados <- importExcel("Entrevista_final_financeiro.xlsx")
#a <- distance(dados, dmethod = "canberra")
#kable(a, digits = 2, fontsize=6, row.names = FALSE)
```

## Análise Elementos

### Estatística descritiva:

```{r 2, include=TRUE}
est.elem <- statsElements(dados)
est.elem
```

Considerando as médias como base temos os valores, em ordem crescente: Excel (Média = 3,5; DP= 2,15; n= 12), Sheets (Média = 2.83; DP= 1,90; n= 12), Quickbooks (2.42; DP= 1,83; n= 12) e Zenfisio (Média = 2,33; DP= 1,44; n= 12). 

### Correlação entre os elementos:

```{r 3, include=TRUE}
cor.elem <- elementCor(dados,rc=FALSE, method = "pearson")
cor.elem
```

O maior valor de correlação encontrado foi entre Excel e Sheets (r = 0,58). O segundo maior valor, em sequência, foi entre Zenfisio e Sheets (r = -0,48) e Quickbooks e Zenfisio (r = 0,43). Seguido do valor entre Zenfisio e excel (r = -0,35). O menor foi entre Quickbooks e Excel (r = 0,33). 

## Análise Construtos

### Estatística descritiva:

```{r 4, include=TRUE}
est.const <- statsConstructs(dados)
est.const
```
Considerando as médias como base temos os valores, em ordem crescente: "Várias funcionalidades em um mesmo sistema" (Média = 5; DP= 2 ;n= 4), "Facilidade de adoção de ferramentas - Dificuldade de adoção de ferramentas" (Média = 4,75;DP=1,89 n= 4),"Possui notificações - não possu notificações" (Média= 3,5;DP=2,89; n= 4)," Ótimo - Péssimo" (Média= 3,25;DP=1,5; n= 4), "Comparação rápida através de gráficos - Comparação demorada através de leitura dos resultados" (Média= 2,5;DP=1; n= 4), "Ajuda a manter os pagamentos em dia - Não ajuda a manter os pagamentos em dia" (Média= 2,25;DP=1,5; n= 4), "Atualização em tempo real (online) - Atualização assíncrona" (Média= 2,25;DP=2,5; n= 4). Seguidos de "Visualização rápida das despesas fixas - Exportar resultado e filtrar" (Média= 2,0;DP=1,15; n= 4),"Filtros mais elaborados - Dificuldade de coletar informações rápidas através de filtros" (Média= 2,0;DP=0,82; n= 4), "Ferramenta barata/acessível - Ferramenta mais cara" (Média= 2,0;DP=1,41; n= 4), "Informação sobre reserva de dinheiro - Dificuldade em obter informação sobre reserva financeira" (Média= 2,0;DP=1,15; n= 4) e por fim, "Relatório de fluxo de caixa amplo 12 (meses) - Relatório de fluxo de caixa curto (3 meses)" (Média= 1,75;DP=1,5; n= 4)

### Correlação entre os construtos:

```{r 5, include=TRUE}
cor.const <- constructCor(dados, method="pearson")
cor.const
```

"Várias funcionalidades em um mesmo sistema - Necessidade de utilização de várias ferramentas" teve uma alta correlação positiva com "Comparação rápida através de gráficos - Comparação demorada através de leitura dos resultados" (r = 1,0)

Por outro lado, "Várias funcionalidades em um mesmo sistema - Necessidade de utilização de várias ferramentas" teve uma alta correlação negativa com "Relatório de fluxo de caixa amplo 12 (meses) - Relatório de fluxo de caixa curto (3 meses)" (r = -1,0)

Assim como, "Relatório de fluxo de caixa amplo 12 (meses) - Relatório de fluxo de caixa curto (3 meses)" teve uma alta correlação negativa com "Comparação rápida através de gráficos - Comparação demorada através de leitura dos resultados" (r = -1,0)

"Possui notificações/lembretes - Não possui notificações" teve uma alta correlação positiva com "Informação sobre reserva de dinheiro - Dificuldade em obter informação sobre reserva financeira " (r = 1,0)

Além disso,"Possui notificações/lembretes - Não possui notificações" teve alta correlação negativa com "Visualização rápida das despesas fixas - Exportar resultado e filtrar" (r = -1,0) e com  "Visualização rápida das despesas fixas - Exportar resultado e filtrar" (r=-1,0) 

Por outro lado,"Possui notificações/lembretes - Não possui notificações" teve uma alta correlação positiva com "Ajuda a manter os pagamentos em dia - Não ajuda a manter os pagamentos em dia" (teve uma alta correlação com (r = 0,96). 

"Visualização rápida das despesas fixas - Exportar resultado e filtrar" teve uma alta correlação negativa com "Ótimo - Péssimo" (r = -0,96)

Enquanto, "Informação sobre reserva de dinheiro - Dificuldade em obter informação sobre reserva financeira" teve uma alta correlação positiva com "Ótimo - Péssimo" (r = 0,96)

"Facilidade de adoção da ferramenta pelos colaboradores - Dificuldade de adoção da ferramenta pelos colaboradores" teve baixos valores de correlação com: "Várias funcionalidades em um mesmo sistema - Necessidade de utilização de várias ferramentas" (r= -0,9), "Relatório de fluxo de caixa amplo 12 (meses) - Relatório de fluxo de caixa curto (3 meses)" (r = 0,9) e "Comparação rápida através de gráficos - Comparação demorada através de leitura dos resultados" (r= -0,9)

## Clusters

```{r 6}
cluster(dados)

bertinCluster(dados, colors = c("white", "blue"))

#biplotSimple(dados, c.label.cex = 0.4, e.point.col = "blue", zoom = 1.25)
```
